臺灣板橋地方法院交通事件裁定　　　　96年度交聲字第404 號
原處分機關　交通部公路總局臺北區監理所
異　議　人　甲　○
即受處分人
上列受處分人因違反道路交通管理處罰條例案件，對於交通部公
路總局臺北區監理所於民國96年3 月5 日所為之處分（原處分案
號：北監自裁字第裁40－A3M432332 號），聲明異議，本院裁定
如下：
    主  文
異議駁回。
    理  由
一、原處分機關以：異議人即受處分人甲○所有之車號2606－FJ
    號自小客車，於民國96年1 月1 日13時13分許，在臺北市○
    ○路鄰○○路○路段，因有「在禁止臨時停車處所停車」之
    違規事實，經臺北市政府警察局交通警察大隊執勤員警查獲
    而遭拖吊，並依道路交通管理處罰條例第56條第1 項第1 款
    規定，製發臺北市政府警察局掌電字第A3M432332 號舉發違
    反道路交通管理事件通知單逕行舉發，由原處分機關裁處罰
    鍰新臺幣900 元。
二、聲明異議意旨略以：異議人雖有於前揭時、地停車之事實，
    惟該路段停車處雖劃有紅線，然已斑駁斷續；且該路段路面
    邊線劃有清晰之白實線，該白實線與斑駁之紅線間有足供停
    放1.5 輛小客車以上之寬，而易使人誤認為該路邊係合法停
    車場，該路段有4 線道之多，異議人停車處附近沒有公車站
    牌、消防栓等，實無禁止停車之理由；又該處之禁止臨時停
    車線未依道路交通標誌標線號誌設置規則第169 條第3 項規
    定加繪紅色「禁止臨時停車」標字，實有不當，為此聲明異
    議，請求撤銷原處分云云。
三、按汽車停車時，禁止臨時停車處所不得停車；汽車駕駛人停
    車時，在禁止臨時停車處所停車者，處新臺幣600 元以上1,
    200 百元以下罰鍰，道路交通安全規則第112 條第1 項第1
    款，道路交通管理處罰條例第56條第1 項第1 款分別有明文
    規定；次按標線依其型態原則上分類為：「白實線」：設於
    路段中者，用以分隔快慢車道或指示路面範圍；設於路口者
    ，作為停止線；設於路側者，作為車輛停放線；設於同向分
    隔島兩側者，用以分隔同向車流。「紅實線」：設於路側，
    用以禁止臨時停車；再按禁止臨時停車線，用以指示禁止臨
    時停車路段，以劃設於道路緣石正面或頂面為原則，無緣石
    之道路得標繪於路面上，距路面邊緣以30公分為度，本標線
    為紅色實線，線寬除設於緣石，正面者以緣石高度為準外，
    其餘皆為10公分，本標線得加繪紅色「禁止臨時停車」標字
    ，30公分正方，每字間隔30公分，沿本標線每隔20公尺至50
    公尺橫寫一組。道路交通標誌標線號誌設置規則第149 條第
    1 項第1 款第3 目、第5 目、第169 條第1 、2 、3 項亦分
    別定有明文。
四、經查，異議人甲○所有之車號2606－FJ號自小客車，於96年
    1 月1 日13時13分許，在臺北市○○路鄰○○路之劃有紅線
    之禁止臨時停車路段違規停車為警舉發之事實，有臺北市政
    府警察局掌電字第A3M432332 號舉發違反道路交通管理事件
    通知單、臺北市政府交通局妨礙交通車輛移置、保管費及違
    規罰鍰收據、臺北市政府警察局交通警察大隊96年2 月2 日
    北市警交大執字第09630296500 號書函暨採幀照片2 幀在卷
    可考。雖異議人以：該路段停車處雖劃有紅線，然已斑駁斷
    續，且該路段路面邊線劃有清晰之白實線，該白實線與斑駁
    之紅線間有足供停放1.5 輛小客車以上之寬，而易使人誤認
    為該路邊係合法停車場云云。惟查，觀諸卷附採證照片2 幀
    所示可知，異議人所述之白實線，係設於路段中，作為快慢
    車道分隔線，用以指示快車道外側邊緣位置，並非設於路側
    作為車輛停放線，而異議人前揭停車處所確係劃有紅線之路
    段，雖該路段劃設於道路緣石之紅實線已因養護不佳顏色略
    顯斑駁，然該紅線既仍可清楚辨識，且依一般生活經驗觀察
    ，駕駛人仍可據以判斷該處為禁止臨時停車處所，是以，異
    議人上揭所辯，無足採認。異議人另辯稱：該路段有4 線道
    之多，沒有公車站牌、消防栓等，實無禁止停車之理由，另
    該處禁止臨時停車線未依道路交通標誌標線號誌設置規則第
    169 條第3 項規定加繪紅色「禁止臨時停車」標字，實有不
    當云云；然按標誌、標線、號誌之設置、養護及號誌之運轉
    ，由主管機關及警察機關依其管轄辦理；遇有道路與交通狀
    況有變更時，得將不必要之標誌、標線、號誌清除，此為道
    路交通標誌標線號誌設置規則第4 至6 條所明文規定，是以
    ，上開路段之禁止臨時停車紅色標線，既係主管機關依道路
    與交通狀況實際需要所而設置，則在主管機關變更清除該標
    線之前，異議人非可任意空言指摘主管機關設置不當而卸免
    其責；且依前揭道路交通標誌標線號誌設置規則第169 條第
    3 項規定，紅實線設於路側，用以禁止臨時停車，雖「得」
    加繪紅色「禁止臨時停車」標字，惟並非屬必要標示，而係
    得視情況予以加繪，故異議人以該停車路段未加繪紅色「禁
    止臨時停車」標字而指摘其設置不法及不當云云，自屬無據
    。綜上，異議人在禁止臨時停車處所停車違規停車之事證明
    確，原處分機關就上開違規事實援引前揭規定，裁處異議人
    罰鍰新臺幣900 元，於法並無不當，本件異議為無理由，應
    予駁回。
五、據上論斷，應依道路交通案件處理辦法第19條，裁定如主文
    。
中　　華　　民　　國　　96　　年　　4 　　月　　30　　日
                  交通法庭法　官  林淑婷
以上正本證明與原本無異
如不服本裁定應於送達後五日內向本院提出抗告狀
                          書記官  林金良
中　　華　　民　　國　　96　　年　　5 　　月　　1 　　日
